

DÉVELOPPEUR FREELANCE SYMFONY

06 33 21 98 89 Igallay@orange.fr linkedin.com/in/loïc-gallay-7a2844148

#### À MON SUJET

Motivé par l'envie de toujours mieux faire et appuyé par l'**expérience acquise ces 5 dernières années**, je prends plaisir à relever de nouveaux challenges.

Je suis curieux, autonome et rigoureux, avec un sens de l'écoute et une expertise technique en constante progression grâce à une formation continue.

## COMPÉTENCES

PHP - Symfony

Docker

Intégration continue

# EXPÉRIENCES PROFESSIONNELLES

### **AOUT 2019 - SEP 2022**

DÉVELOPPEUR WEB PHP - SYMFONY

La boutique officielle . com

- Symfony 4, PHP 7, MySQL, Docker, Jenkins, Jira
- Maintenance et développement de fonctionnalités
- Intégration continue et livraisons

#### **NOV 2018 - JUIL 2019**

DÉVELOPPEUR WEB PHP - SYMFONY & LARAVEL Codéo

- Création d'une app de gestion de stock Laravel 5
- Développement d'un module Symfony 3
- Création d'un système de notification PHP 7

### **FEV 2018 - NOV 2018**

DÉVELOPPEUR WEB ET DATA

Amiltone

- Développement web Angular 5, Node.js, MongoDB
- Création d'une application cross-platformes lonic
- Gestion de flux de données Talend, Apache karaf

#### **OCT 2017 - JANV 2018**

DÉVELOPPEUR WEB

Nitrique concept

- Symfony 3, Bootstrap, jQuery, MySQL
- Développement d'un CMS maison
- Création d'un site vitrine

## INTÉRÊTS

# **WEB FORCE 3 - 2017**

**FORMATIONS** 

Développeur - Intégrateur Web

# **UNIVERSITÉ LYON 1 - 2000 / 2003**

Licence de Biologie des organismes









MOTO

CODE

LECTURE

JEUX DE SOCIETE